# 求高手解答，有关递延收益重分类问题

提问人：中年男人 123 时间：2018-01-12 21:19:35
实务中，我看到很多审计将未来一个年度内到期的递延收益重分类到“一年内到期的流动负债”，请教高手这样妥当吗？

回答人：chenyiwei
不恰当。对照《企业会计准则第 30 号——财务报表列报（ 2014 年修订）》第十九条判断负债流动性的标准，递延收益不符合其中任何一条，所以即使是将于未来一年内转入损益的部分，也属于非流动负债。